# Ata da Reunião de 29/09/2019

## Histórico de Revisões

|Versão|Descrição|Autor|
|:----:|:--------|:---:|
|0.1|Redação da ata em tempo de reunião|Victor Gomide|
|1.0|Estruturação e detalhamento|Victor Gomide|

## Descrição
* **Tipo:** Remota, via Hangouts
* **Início:** 19:30
* **Fim:** 22:15
* **Membros ausentes:**
    - William Vieira (questões pessoais)
    - Thiago Pereira (compromisso na igreja)

***

* Sprint Review;
* Sprint Retrospective;
* Discussão: como tratamos as dívidas técnicas?
    - Deveriam ser tratadas como prioridade;
    - Na prática, isso não acontece;
    - Devemos monitorar o grupo quanto a isso daqui pra frente.
* Discussão: há um problema com a nova biblioteca de frontend (React Suite)
    - Problemas na instalação;
    - Não se mostra disponível para utilização;
    - Caso não consigamos resolver o problema nessa Sprint, iremos abortar o uso da biblioteca até a Release 01.
* Atualização dos quadros de conhecimento;
* Discussão: nomenclatura de US tem atrapalhado!
    - Desnecessária?
    - Traz complexidade
    - Traz confusão entre artefatos e código
    - Decisão: NÃO iremos mais utilizar essa nomenclatura!
* Sprint Planning.